# 基金并表问题

提问人：星空下的小米 时间：2019-04-20 18:08:38
陈版，想请教一下，如果一个基金有优先级 60% 和劣后级40% 的 LP,投资决策上是双方一致通过，如果在分配上是先分配一定比例的收益给到优先，之后是优先 LP 的本金，最后是劣后的本金和收益，如果有超额也是劣后的。没有对优先的保底。在这种情况下，是否可以认为是合伙企业在分配上的顺序的安排，在这种情况下是否会导致劣后 LP需要并表。我们目前比较担心的是劣后的超额收益的分配问题。谢谢

回答人：chenyiwei
应根据该合伙企业的投资对象的风险和报酬特征，以及合伙企业的盈亏分享机制，测算两类合伙人回报的量级和可变性。从你说的情况看，应该是绝大部分可变性都是集中在劣后级，虽然没有明确约定的对优先级的保底，但优先级的本金安全和取得约定收益的确定性程度还是相当高的，所以劣后级LP 很可能需将其纳入合并报表范围。